臺灣臺中地方法院刑事判決　　　　　　　　　　　　　九十三年度交易字第二四號
　　公　訴　人　臺灣臺中地方法院檢察署檢察官
　　被　　　告　乙○○
右列被告因過失傷害案件，經檢察官提起公訴（九十二年度偵字第二三五七六號），
本院判決如左：
    主  文
乙○○因過失傷害人，處拘役伍拾日，如易科罰金，以佰元折算壹日。
    事  實
一、乙○○於民國九十二年十月二十二日下午四時三十分許，駕駛車牌號碼ＮＯ─四
    四一三號自小客車，沿臺中縣梧棲鎮○○○街一八七巷由北往南方向行駛，途經
    該巷與建國北街之未設有燈光號誌之交岔路口時，亦應注意減速接近，先停止於
    交岔路口前，讓幹道車優先通行後，認為車前狀況安全無虞時，始得起步續行，
    詎其能注意竟疏未注意及此，貿然駛入該交岔路口，適甲○○騎駛車牌號碼ＧＶ
    二─六０六號重型機車沿右開建國北街由西往東方向（起訴書誤載為由東往西方
    向）行駛，途經上址之交岔路口時，亦應注意前方人車往來動態之車前狀況，能
    注意竟疏未注意前方之人車來往情形，逕行駛入該路口，由於雙方有上述疏失，
    乙○○所駕駛自小客車左側車頭撞及甲○○機車左側，使甲○○向前彈出而跌落
    地面，甲○○因此受有胸、腹部及兩側下肢多處鈍挫傷併兩下肢多處擦傷之傷害
    。
二、案經被害人甲○○訴由臺中縣警察局清水分局報告臺灣臺中地方法院檢察署檢察
    官偵查起訴。
    理  由
一、訊具被告乙○○固坦承右開時、地駕車與被害人甲○○發生車禍之事實，惟矢口
    否認有何過失傷害之犯行，辯稱：告訴人甲○○是逆向行駛，且是九十度的彎路
    ，告訴人都沒有減速，當時伊已經過中心線，是告訴人來撞伊的，不是伊撞她。
    煞車痕是警員偽造的，括地痕、箭頭也不正確。撞擊點是在逆向的地方，伊的車
    當時在人孔蓋上，伊下車查看時，車子有滑動一公尺多，警員與告訴人熟識，顯
    然有偏袒，告訴人是從伊的左邊過來，箭頭卻畫右邊，筆錄的內容也有改，伊發
    現錯誤後，要求警員改過，警員不願意改云云。經查：
  (1)臺中縣警察局清水分局梧棲分駐所警員所製作之道路交通事故現場圖標示之告訴
    人行車方向（即該現場圖中之乙車）係沿臺中縣梧棲鎮○○○街由東往西方向，
    惟依附卷道路交通事故現場圖、談話紀錄表、現場相片所示，本件被告駕駛之汽
    車受損部位係在左前側，而被告行車方向係沿臺中縣梧棲鎮○○○街一八七巷由
    北往南方向行駛，如告訴人係沿建國北街由東往西方向行駛，即告訴人應係由被
    告之右側駛來，兩車碰撞位置應係被告車輛之右側，是以被告辯稱告訴人是從伊
    左邊過來，箭頭（指告訴人行向）卻畫右邊，指道路交通事故現場圖關於告訴人
    行向標繪錯誤一節，應屬可採。前開道路交通事故現場圖所標示之告訴人行車方
    向有誤，告訴人之行向應係沿建國北街由西往東方向，應予更正。
  (2)被告另辯稱告訴人甲○○是逆向行駛，且是九十度的彎路，告訴人都沒有減速，
    當時伊已經過中心線，是告訴人來撞伊的，不是伊撞她云云。次查，依附卷現場
    相片、道路交通事故現場圖所示，肇事後兩車相片中之停止位置：被告駕駛汽車
    之車頭在前輪前下為道路之人孔蓋，告訴人駕駛之機車倒臥在建國北街由西往東
    方向車道上。依前所述，告訴人當時之行車方向係沿建國北街由西往東方向，被
    告自建國北街一八七巷由北往南方向行駛，被告並陳稱當時已過中心線，且依附
    卷現場照片（偵卷第十七至十九頁）所示，被告駕駛之汽車車牌有損害之情形，
    被告亦自承車牌係因本件車禍造成彎曲（見本院九十三年四月二十七日準備程序
    筆錄），顯然告訴人駕駛機車之車身與被告駕駛汽車之車牌亦有撞擊之情形，在
    被告車頭已過中心之情形，告訴人如自被告之左側逆向行駛，又豈可能與懸掛於
    汽車車頭之車牌發生撞擊，是以依兩車撞擊之情形及事故後之停車位置判斷，告
    訴人應係在建國北街由西往東方向車道上行駛，並無逆向行駛之情形，被告此部
    分所辯，並無可採。是本件應係被告自建國北街一八七巷由北往南方向行駛時，
    於通過建國北街中心附近時，與正沿建國北街由西往東方向之告訴人所騎乘之機
    車發生碰撞甚明。
  (3)按汽車行駛時，駕駛人應注意車前狀況，並隨時採取必要之安全措施。且車輛行
    至無號誌之交岔路口，支線道車應暫停讓幹線道車先行，道路交通安全規則第九
    十四條第三項、第一百零二條第一項第二款訂有明文。被告駕車自應注意上述道
    路交通安全規定。又依附卷之交通事故調查報告表所載，本件事故當時，天氣晴
    、日間自然光線、路面乾燥無缺陷、亦無障礙物、視距良好，依當時情形，被告
    無不能注意之情事，貿然從巷道中駛入該交岔路口，以致肇事，被告之駕駛行為
    有過失應甚為顯然。是被告辯稱本件並無過失，委無可採。況本件經送請臺灣省
    臺中縣區車輛行車事故鑑定委員會鑑定及臺灣省汽車肇事覆議鑑定委員會覆議結
    果，亦持相同看法，有臺灣省臺中縣區行車事故鑑定委員會九十三年四月八日中
    縣鑑字第九三○一一○號函附鑑定意見書及臺灣省行車事故鑑定委員會九十三年
    七月八日府覆議字第九三一○五一九號函附覆議意見書可稽，益證被告之行為有
    過失，被告所辯自無可採。至臺灣省臺中縣區行車事故鑑定委員會結果，認被害
    人甲○○無肇事因素云云，固有上開鑑定委員會鑑定意見書在卷足憑。然本件事
    故現場係屬無號誌交岔路口，告訴人甲○○駕駛之機車雖係幹道車，行經交岔路
    口時仍應減速慢行及注意車前狀況，惟綜合前開卷證觀之，告訴人行經交岔路口
    疏未注意車前狀況及減速慢行，自於本件車禍之發生，亦有過失。惟查上開鑑定
    委員會並未就被害人騎乘機車行經肇事之無號誌交岔路口處，亦未減速慢行且疏
    未注意車前狀況，亦應為本件車禍肇事因素，加以斟酌，故此部分為本院所不採
    ，併予指明。雖被害人甲○○駕駛重型機車行經無號誌交岔路口，未減速慢行且
    疏未注意車前狀況，亦應為肇事次因，然此僅係被害人是否與有過失之問題，並
    不能因此解免被告過失之責任。此外，又有交通事故調查報告表、現場圖、現場
    照片及童綜合醫院診斷證明書附卷可憑。而被害人甲○○因本件車禍受傷，與被
    告之過失行為間並有相當因果關係。本件事證明確，被告過失犯行洵堪認定。
二、核被告所為，係犯刑法第二百八十四條第一項前段之過失傷害罪。爰審酌被告之
    過失程度、所生之危害、肇事後之態度及被害人因而受傷，亦同有過失，且被告
    尚未與被害人達成民事和解賠償等一切情狀，量處如主文所示之刑，並諭知易科
    罰金之折算標準。
據上論斷，依刑事訴訟法第二百九十九條第一項前段，刑法第二百八十四條第一項前
段、第四十一條第一項前段，罰金罰鍰提高標準條例第一條前段、第二條前段，判決
如主文。
本案經檢察官丙○○到庭執行職務。
中      華      民      國    九十三    年      八      月     十九     日
                              臺灣臺中地方法院交通法庭
                                  審判長法  官  許  金  樹
                                        法  官  王  靜  秋
                                        法  官  張  清  洲
右正本證明與原本無異。
如不服本判決，應於送達後十日內向本院提出上訴狀（須附繕本），上訴於臺灣高等
法院臺中分院。
                                        書記官
中      華      民      國    九十三    年      八      月     十九     日
附錄論罪科刑法條
刑法第二百八十四條第一項
因過失傷害人者，處六月以下有期徒刑，拘役或五百元以下罰金，致重傷者，處一年
以下有期徒刑、拘役或五百元以下罰金。
